【裁判字號】    97,交上訴,487
【裁判日期】    970514
【裁判案由】    業務過失致死
【裁判全文】
臺灣高等法院臺中分院刑事判決       97年度交上訴字第487號
上  訴  人  臺灣苗栗地方法院檢察署檢察官
上  訴  人
即  被  告  丙○○
選任辯護人  江錫麒律師
上列上訴人等因被告業務過失致死案件，不服臺灣苗栗地方法院
96年度交訴字第33號，中華民國97年1月8日第一審判決（起訴案
號：臺灣苗栗地方法院檢察署97年度偵字第2129號），提起上訴
，本院判決如下：
    主      文
上訴駁回。
丙○○緩刑貳年。
    事實及理由
一、本案經本院審理結果，認第一審判決認事用法及量刑均無不
    當，應予維持，並引用第一審判決書記載之事實、證據及理
    由（如附件）。
二、檢察官據告訴人乙○○、甲○○請求上訴意旨略以：被告迄
    今尚未賠償，犯後否認犯行並無悔意，原審僅量處有期徒刑
    一年二月，又減為有期徒刑七月，應屬過輕等語；被告丙○
    ○上訴意旨略以：原審量刑過重云云。查本件被告丙○○於
    本院審理中已與告訴人就民事賠償達成和解，有台灣苗栗地
    方法院97年重訴字第12號民事和解筆錄影本附本院卷第23頁
    足參，其對於本件過失致死犯行亦已坦承不諱，且按刑之量
    定係事實審法院得予自由裁量之事項，若其未有逾越法定刑
    之範圍，且亦非明顯違背正義者，即不得遽指為違法，最高
    法院76年度台上字第4984號判決要旨參照。核諸原審審酌被
    告就此車禍應負肇事主因，及其品行、生活狀況、智識程度
    ，於原審未能坦承犯行，及尚未與被害人家屬達成和解等一
    切情狀，量處有期徒刑一年二月，並依中華民國96年罪犯減
    刑條例規定減為有期徒刑七月，既未逾法定刑度，亦無明顯
    失衡情形，檢察官及被告上訴以原審量刑偏輕或偏重云云指
    摘原判決不當，均無理由，應予駁回。又被告丙○○前未曾
    受任何有期徒刑以上刑之宣告，有其前案資料紀錄表附卷可
    憑，其於本院審理中坦承犯行並與被害人家屬達成和解，經
    此教訓，自當知所惕勉而無虞再犯，本院綜核各情認上開有
    期徒刑之宣告，已足策其自新，所宣告之刑，以暫不執行為
    適當，併依法諭知緩刑二年，用啟向上。
三、據上論斷，應依刑事訴訟法第373條、第368條，刑法第74條
    第1項第1款，判決如主文。
本案經檢察官丁○○到庭執行職務。
中    華    民    國    97    年    5     月    14    日
            刑事第十庭    審判長法  官  林  照  明
                                法  官  郭  瑞  祥
                                法  官  林  欽  章
上列正本證明與原本無異。
如不服本判決應於收受送達後10日內向本院提出上訴狀，其未敘
述上訴之理由者並得於提起上訴後10日內向本院補提理由書（均
須按他造當事人之人數附繕本）。
                                書記官  許  哲  禎
中    華    民    國    97    年    5     月    19    日


司法院資訊處製作；財團法人民間司法改革基金會備份。
